---
title: "Tècniques Avançades en Mineria de Dades. Pràctica 1"
output:
  html_notebook:
    df_print: paged
editor_options: 
  markdown: 
    wrap: 72
---

## 1. Preparació del DataFrame

Importar llibreries:

```{r, warning=FALSE}
library(rJava)
library(foreign)
library(rsubgroup)
library(dplyr)
library(stringr)
```

### 1.1. Lectura del CSV

Llegir el CSV amb la informació dels crims comesos a Los Ángeles:

```{r}
crimes = read.csv2("Crime_Data_from_2020_to_Present.csv", header = TRUE, sep = ",", stringsAsFactors = TRUE)
```

### 1.2. Neteja de dades

Convertir columnes a factors, elegir intérvals per a columnes
numèriques, fer conversions de format i crear noves columnes amb dades
interessants a tenir en compte més tard:

```{r}
# Convertir columnes amb un id a factors
factor_cols = c("Crm.Cd", "Crm.Cd.2", "Crm.Cd.3", "Crm.Cd.4", "Weapon.Used.Cd", "Rpt.Dist.No", "Premis.Cd")
for(f in factor_cols){
  crimes[[f]] = as.factor(crimes[[f]])
}

# Agafar hores de 4 en 4 i convertir a factor
interval = 4
hores = floor(floor(crimes$TIME.OCC/100)/interval)*interval
for (h in seq(interval, 24, by=interval)){
  hores[hores == h - interval] = paste((h-interval), "-", h)
}
crimes$TIME.OCC2 = as.factor(hores)

# Edat de 10 en 10
interval = 10
edats = floor(crimes$Vict.Age/interval)*interval
for (e in seq(interval, 70, by=interval)){
  edats[edats == e - interval] = paste((e-interval), "-", e)
}
edats[edats > 60] = "+60"
crimes$Vict.Age2 = as.factor(edats)

# Columnes amb data
data_cols = c("DATE.OCC", "Date.Rptd")
for(f in data_cols){
  crimes[[f]] = strptime(crimes[[f]], format = "%m/%d/%Y %H:%M:%S %p")
}

# Mes en què s'ha produït el crim
crimes$Month.Occ = as.factor(strftime(crimes$DATE.OCC, format = "%B"))

# Dia de la setmana en què s'ha produït el crim
crimes$Weekday.Occ = as.factor(strftime(crimes$DATE.OCC, format = "%A"))

# Dies que han passat des que es comet el crim fins que es reporta
diff = as.integer(mapply(julian, crimes$Date.Rptd, crimes$DATE.OCC))
diff_c = diff
diff_c[diff > 365] = "more than 1 year"
diff_c[diff <= 365] = "1 year"
diff_c[diff <= 30] = "1 month"
diff_c[diff <= 7] = "1 week"
diff_c[diff <= 0] = "same day"
crimes$Diff.Occ.Rep = as.factor(diff_c)

```

<br> Elegir les columnes del nou dataframe i canviar els noms. No
s'utilitzen el tercer i quart crims comesos, degut a la seva poca
freqüència (màxim 1000).

```{r}
crims = crimes[, c("Crm.Cd", "Crm.Cd.2",                                                # Crims
                             "TIME.OCC2", "Month.Occ", "Weekday.Occ", "Diff.Occ.Rep",   # Hores i dates
                             "AREA.NAME", "Rpt.Dist.No", "Premis.Desc",                 # Localització
                             "Vict.Age2", "Vict.Sex", "Vict.Descent",                   # Víctima
                             "Weapon.Desc", "Status"                                    # Altres
                             )
                         ]
colnames(crims) <- c('Crim','Crim.2',                                                   # Crims
                     "Hora", "Mes", "Dia.Setmana", "Dif.Oc.Rep",                        # Hores i dates
                     "Area", "Districte", "Lloc",                                       # Localització
                     "Vict.Edat", "Vict.Sexe", "Vict.Descent",                          # Víctima
                     "Arma", "Estat"                                                    # Altres
                     )
```

### 1.3. Visualització de dades

Tipus de les columnes:

```{r}
str(crims)
```

<br> Primers crims del dataframe:

```{r}
head(crims)
```

#### Vista de diferents camps

<br> Crims ordenats per freqüència:

```{r}
as.data.frame(sort(table(crimes$Crm.Cd.Desc), decreasing = TRUE))
```

<br> 2n crim ordenat per freqüència:

```{r}
as.data.frame(sort(table(crimes$Crm.Cd.2), decreasing = TRUE))
```

<br> Àrees ordenades per freqüència:

```{r}
as.data.frame(sort(table(crimes$AREA.NAME), decreasing = TRUE))
```

<br> Armes ordenades per freqüència:

```{r}
as.data.frame(sort(table(crimes$Weapon.Desc), decreasing = TRUE))
```

<br> <br>

## 2. Descobriment de subgrups

### 2.1. Agafar una mostra de les dades

Emprarem una mostra del dataframe per fer proves:

```{r}
set.seed(777)
mostra = crims[sample(nrow(crims), 20000, replace = FALSE),]
```

### 2.2. Mètriques pròpies

S'han implementat les següents mètriques, d'acord amb la teoria vista a classe:

* **Confiança**
* **Cobriment**
* **Suport**
* **Novetat**
* **Raresa**
* **Piatetsky-Shapiro**
* **Significació**

A continuació es troba el codi emprat per al seu càlcul:

```{r}

# Calcula les mètriques sobre un dataframe, un objectiu i unes regles
avalua_metriques <- function(df_crims, df_resultats, target, nomes_noves=FALSE){
  
  if(!nomes_noves){
    df_resultats = afegeix_metrica(df_crims, df_resultats, target, size, "size") 
    df_resultats = afegeix_metrica(df_crims, df_resultats, target, p, "p") 
    df_resultats = afegeix_metrica(df_crims, df_resultats, target, ps, "ps") 
  }
  
  df_resultats = afegeix_metrica(df_crims, df_resultats, target, significacio, "significacio")
  df_resultats = afegeix_metrica(df_crims, df_resultats, target, raresa, "raresa")
  df_resultats = afegeix_metrica(df_crims, df_resultats, target, suport, "suport")
  df_resultats = afegeix_metrica(df_crims, df_resultats, target, cobriment, "cobriment")
  
  return(df_resultats)
}

# Retorna el dataframe de resultats del descobriment de grups, però afegint una 
# columna al principi, amb la mètrica desitjada calculada per a cada fila
afegeix_metrica <- function (df_crims, df_resultat, target, metrica, nom_metrica){
  
  # Definim la columna amb zeros per defecte
  res_metrica = rep(0, nrow(df_resultat))
  
  # Per a cada fila, obtenim el conjunt de regles i calculam el valor de la mètrica
  for(i in 1:nrow(df_resultat)){
    regles = get_regles(df_resultat, i)
    if(is.null(regles))
      res_metrica[i] = 0
    else
      res_metrica[i] = metrica(df_crims, regles, target)
  }
  
  # Afegim la columna al dataframe
  df_resultat[nom_metrica] = res_metrica
  
  # Posam la nova columna al principi
  return(select(df_resultat, all_of(nom_metrica), everything()))
}

# Retorna una llista de tuples (condició, valor), agafades de la descripció dels resultats
get_regles <- function(df_resultat, fila_n){
  
  # Localitzar i substituir patrons del tipus ", paraula1.paraula2=", i canviar la coma per punt i coma
  # Necessari quan el valor de l'atribut conté valors separats per comes (per exemple )
  text_regles = df_resultat$description[fila_n]
  
  if(text_regles == "")
    return(NULL)
  
  pos = gregexpr(pattern = ", [[:alnum:].]+=", text = text_regles)
  for(i in pos[[1]])
    if(i > 1)
      substr(text_regles, i, i) = ";"
  
  # Tallam la cadena als punts i coma, per aconseguir les diferents condicions
  condicions = strsplit(text_regles, "; ")[[1]]
  regles = list()
  
  # Per a cada condició
  for(i in 1:length(condicions)){
    
    # Tallam a l'igual per separar la condició del valor
    condicio_valor = strsplit(condicions[i], "=")[[1]]
    
    # Si té longitud < 2 significa que el valor és una string buida
    if(length(condicio_valor) < 2){
      regles = append(regles, list(c(condicio_valor[1], "")))
    } else {
      regles = append(regles, list(c(condicio_valor[1], condicio_valor[2])))
    }
  }
  
  return(regles)
}

# Calcula el nombre de files que cumpleixen una llista de regles.
# regles serà una llista de tuples (condició, valor)
n_condicions <- function (df_crims, regles){
  
  # cream un vector de valors TRUE del mateix tamany que el nombre de files del dataframe
  df_res = rep(TRUE, nrow(df_crims))
  
  # Per a cada regla, comprovam quines files agafen el valor donat per a una condició donada.
  # El resultat s'aplica en forma de AND lògica al vector df_res
  for (regla_i in 1:length(regles)){
    df_res = "&"(df_res, df_crims[,regles[[regla_i]][[1]]] == regles[[regla_i]][[2]])
  }
  
  # Retornam el nombre de TRUES al vector resultat
  return(sum(df_res, na.rm = TRUE))
}

# Calcula la confiança
p <- function(df_crims, regles, target) {
  return(n_condicions(df_crims, append(regles, list(target))) / n_condicions(df_crims, regles))
}

# Calcula el nombre de files que compleixen les regles
size <- function(df_crims, regles, target) {
  return(n_condicions(df_crims, regles))
}

# Calcula el cobriment
cobriment <- function(df_crims, regles, target) {
  return(n_condicions(df_crims, regles) / nrow(df_crims))
}

# Calcula el suport
suport <- function(df_crims, regles, target) {
  return(n_condicions(df_crims, append(regles, list(target))) / nrow(df_crims))
}

# Calcula la mètrica Piatetsky-Shapiro
ps <- function(df_crims, regles, target) {
  return(n_condicions(df_crims, append(regles, list(target))) - n_condicions(df_crims, list(target)) * (n_condicions(df_crims, regles) / nrow(df_crims)))
}

# Calcula la novetat
novetat <- function(df_crims, regles, target) {
  return(n_condicions(df_crims, append(regles, list(target))) - n_condicions(df_crims, list(target)) * n_condicions(df_crims, regles))
}

# Calcula la raresa
raresa <- function(df_crims, regles, target) {
  n_cond = n_condicions(df_crims, regles)
  return((n_cond / nrow(df_crims)) * (n_condicions(df_crims, append(regles, list(target))) / n_cond - n_condicions(df_crims, list(target)) / nrow(df_crims)))
}

# Calcula la significació
significacio <- function (df_crims, regles, target){
  
  target_values = as.character(unique(df_crims[,target[1]])) # llista de valors que pren la variable objectiu
  n_c = length(target_values) # nombre de valors que pren la variable objectiu
  n_s = nrow(df_crims) # nombre d'exemples totals (files)
  p_cond = n_condicions(df_crims, regles) / n_s # p(cond), definit com a la teoria,
  total = 0
  
  # Càlcul del sumatori, segons la fórmula de la significació
  for (k in 1:n_c){
    
    n_value_k_cond = n_condicions(df_crims, append(regles, list(c(target, target_values[k]))))
    n_value_k = n_condicions(df_crims, list(c(target, target_values[k])))
    valor = (n_value_k_cond * log(n_value_k_cond / (n_value_k * p_cond)))
    
    # No sumam si el valor actual es NaN.
    # Pot ocórrer en forma de 0/0 o de log(0)
    if(!is.nan(valor)){
      total = total + valor
    }
  }
  
  return(2*total)
}

```

#### Comprovacions de funcionament

Exemple de funcionament del codi:

```{r}
prova = DiscoverSubgroups(mostra, as.target("Crim", "330"), as.df = TRUE)
prova = afegeix_metrica(mostra, prova, c("Crim", "330"), significacio, "significacio")
prova = afegeix_metrica(mostra, prova, c("Crim", "330"), raresa, "raresa") 
prova = afegeix_metrica(mostra, prova, c("Crim", "330"), novetat, "novetat") 
prova = afegeix_metrica(mostra, prova, c("Crim", "330"), suport, "suport") 
prova = afegeix_metrica(mostra, prova, c("Crim", "330"), cobriment, "cobriment") 
prova = afegeix_metrica(mostra, prova, c("Crim", "330"), p, "p2") # Toca donar el mateix que la columna p
prova = afegeix_metrica(mostra, prova, c("Crim", "330"), size, "size2") # Toca donar el mateix que la columna size
prova
```

Es pot comprovar que les funcions auxiliars funcionen correctament:

```{r}
# nombre de files que compleixen dites condicions (toca donar el mateix que size de 2a fila)
n_condicions(mostra, list(c("Dif.Oc.Rep", "1 week"), c("Arma", ""), c("Estat", "IC")))


# valor de la mètrica per a les regles y la variable objectiu donades (regles agafades també de la segona fila)
significacio(mostra, list(c("Dif.Oc.Rep", "1 week"), c("Arma", ""), c("Estat", "IC")), "Crim")
```
**Nota:** s'evitarà l'ús de la mètrica *novetat* degut a que provoca nombres exessivament grans, que provoquen overflow.

### 2.3. Cerca de subgrups, emprant diferents mètodes i mètriques

#### Funció DiscoverSubgroups

A continuació es mostren els diferents valors que es poden utilitzar per
cridar a la funció de descobriment de subgrups, per l'elecció del mètode
i la funció de qualitat a emprar:

-   **method** (per defecte *sdmap*):
    -   Beam-Search *beam*
    -   BSD *bsd*
    -   SD-Map *sdmap*
    -   SD-Map enabling internal disjunctions *sdmap-dis*
-   **qf** (per defecte *ps*):
    -   Adjusted Residuals *ares*
    -   Binomial Test *bin*
    -   Chi-Square Test *chi2*
    -   Gain *gain*
    -   Lift *lift*
    -   Piatetsky-Shapiro *ps*
    -   Relative Gain *relgain*
    -   Weighted Relative Accuracy *wracc*

<br>

#### Cerca #1

**Objectiu**: Crim concret, robatori de cotxe, amb totes les columnes.

```{r}
target = c("Crim", "330")
df_resultats = DiscoverSubgroups(mostra, as.target(target[1], target[2]), as.df = TRUE)
avalua_metriques(mostra, df_resultats, target, nomes_noves = TRUE)
```

**Conclusions**: En general, si no s'ha emprat arma és un bon criteri per
veure si s'ha produït un robatori de cotxe, ja que apareix a les
principals regles trobades. És interessant apreciar que un 10% dels
crims sense armes siguin aquest crim.

```{r}
avalua_metriques(crims, df_resultats["description"], target, nomes_noves = FALSE)
```

**Generalització**:

<br>

#### Cerca #2

**Objectiu**: veure si l'àrea i l'hora afecten al crim comès. Concretament,
al robatori de cotxes, que és el més comú.

```{r, time_it=TRUE}
target = c("Crim", "330")
df_resultats = DiscoverSubgroups(mostra, as.target(target[1], target[2]), new ("SDTaskConfig", attributes=c("Area", "Hora"), method="bsd", qf="lift", minsize=500), as.df = TRUE)
avalua_metriques(mostra, df_resultats, target, nomes_noves = TRUE)
```

**Conclusions**: veim que un 11% dels delictes comesos a l'àrea central són
robatoris de cotxes, i entre les vuit i les dotze de la nit el
percentatge de robatoris de cotxes (en comparació a la resta de crims)
és prou elevat: 10%.

```{r}
avalua_metriques(crims, df_resultats["description"], target, nomes_noves = FALSE)
```

**Generalització**:

<br>

#### Cerca #3

**Objectiu**: veure en quins casos s'ha empresonat al culpable.

```{r, time_it=TRUE}
target = c("Estat", "AA")
df_resultats = DiscoverSubgroups(mostra, as.target(target[1], target[2]), new ("SDTaskConfig", attributes=NULL), as.df = TRUE)
avalua_metriques(mostra, df_resultats, target, nomes_noves = TRUE)
```

**Conclusions**: en un 14% dels casos en què s'ha reportat el crim el mateix
dia que s'ha produït, es troba al culpable.

```{r}
avalua_metriques(crims, df_resultats["description"], target, nomes_noves = FALSE)
```

**Generalització**:

<br>

#### Cerca #4

**Objectiu**: Veure quan és que es tarda entre un mes i un any en reportar
el crim, respecte a quan es produeix.

```{r, time_it=TRUE}
target = c("Dif.Oc.Rep", "1 year")
df_resultats = DiscoverSubgroups(mostra, as.target(target[1], target[2]), new ("SDTaskConfig", attributes=NULL), as.df = TRUE)
avalua_metriques(mostra, df_resultats, target, nomes_noves = TRUE)
```

Veim, pels resultats obtinguts, que una quarta part dels robatoris
d'identitat (crim nº 354) són reportats entre un mes i un any després
d'haver sigut comesos. També es pot apreciar que el fet de no conèixer
l'arma és indicatiu de que es tardarà més en reportar el crim.

```{r}
avalua_metriques(crims, df_resultats["description"], target, nomes_noves = FALSE)
```

**Generalització**:

<br>

#### Cerca #5

**Objectiu**: observar si el primer crim comès i l'arma emprada afecten al
segon crim comès.

```{r, time_it=TRUE}
target = c("Crim.2", "998")
df_resultats = DiscoverSubgroups(mostra, as.target(target[1], target[2]), new ("SDTaskConfig", attributes=c("Crim", "Arma"), method="beam", qf="relgain", minsize=500), as.df = TRUE)
avalua_metriques(mostra, df_resultats, target, nomes_noves = TRUE)
```

**Conclusions**: els crims 210 (robatori), 230 (assalt amb arma letal), 310
(robatori a una casa), van molt probablement seguits del crim 998.
D'aquest crim no en tenim la descripció, degut a que mai apareix com a
primer crim al dataframe del que disposam. Tot i que hem intentat
trobar-ho a la pàgina oficial, no hem trobat cap recopilació de codis de
crims amb la seva descripció.

```{r}
avalua_metriques(crims, df_resultats["description"], target, nomes_noves = FALSE)
```

**Generalització**:

<br>

#### Cerca #6

**Objectiu**: veure que contribueix a que el crim sigui de vesprada (entre
les dotze i les quatre de la matinada).

```{r, time_it=TRUE}
target = c("Hora", "0 - 4")
df_resultats = DiscoverSubgroups(mostra, as.target(target[1], target[2]), new ("SDTaskConfig", attributes=c("Dia.Setmana", "Vict.Edat", "Vict.Sexe", "Vict.Descent", "Dif.Oc.Rep", "Arma")), as.df = TRUE)
avalua_metriques(mostra, df_resultats, target, nomes_noves = TRUE)
```

**Conclusions**: D'entre els crims que es reporten el mateix dia, un 16% es produeixen
entre les dotze i les quatre de la matinada. A més veim també que entre
les regles apareixen, tot i que en una quantitat menor de dades, els
dissabtes i diumenges com a dies de la setmana com a dies en què un més
alt percentatge de crims a aquesta hora es produeixen.

De l'edat de la víctima es descarta la franja d'edat d'entre 0 i deu
anys, que s'associa a una mala introducció de les dades, i ens podem
quedar amb què si l'edat és de 20 a 30 anys, la probabilitat que es
produeixi el crim a aquestes hores és més elevada.

Per tant, traguent conclusions una mica abans d'hora, pareix que els
joves de festa els caps de setmana són els que sofreixen més crims a
aquestes hores.

```{r}
avalua_metriques(crims, df_resultats["description"], target, nomes_noves = FALSE)
```

**Generalització**:

<br>

#### Cerca #7

**Objectiu**: veure què influeix més a l'hora que un crim es produeixi en
una àrea concreta de la ciutat, concretament, a l'àrea Central. En
aquest cas, deixam dues execucions diferentes del mètode
DiscoverSubgroups, degut a que hem obtingut resultats molt diferents
sols canviant la mètrica:

```{r, time_it=TRUE}
target = c("Area", "Central")
df_resultats = DiscoverSubgroups(mostra, as.target(target[1], target[2]), new ("SDTaskConfig", attributes=NULL, method="sdmap", qf="chi2", minsize=500), as.df = TRUE)
avalua_metriques(mostra, df_resultats, target, nomes_noves = TRUE)
```

**Conclusions**: les principals conclusions que en podem extreure emprant la
mètrica chi2 són que si el delicte es comet a la vorera, es reporta el
mateix dia o no es troba al culpable, la probabilitat que el crim es
produeixi a l'àrea central és d'aproximadament un vint percent.

```{r, time_it=TRUE}
DiscoverSubgroups(mostra, as.target("Area", "Central"), new ("SDTaskConfig", attributes=NULL, method="sdmap", qf="ps", minsize=500), as.df = TRUE)
```

**Conclusions**: emprant la mètrica per defecte, el vuit percent de crims on
la víctima és un home, s'han produït a l'àrea central. També l'11
percent dels delictes on la víctima és de color, es produeixen en
aquesta àrea. També trobam la regla sobre la vorera, que ja hem trobat
emprant l'altra mètrica.

En cap dels dos casos, els resultats obtinguts són molt concloents sobre
quines regles ens permeten predir l'àrea on s'ha comès el delicte, ja
que sols s'obtenen valors bastant genèrics per al sexe, la raça o el
lloc del crim. Per aquest motiu, ja no es passa a mirar si els resultats són 
generalitzables.

<br>

#### Cerca #8

**Objectiu**: observar els factors que més afecten per a que un crim es
produeixi al carrer.

```{r, time_it=TRUE}
target = c("Lloc", "STREET")
df_resultats = DiscoverSubgroups(mostra, as.target(target[1], target[2]), new ("SDTaskConfig", attributes=NULL), as.df = TRUE)
avalua_metriques(mostra, df_resultats, target, nomes_noves = TRUE)
```

**Conclusions**: pareix que el fet que no es gaudeixi de molta informació
respecte del crim, com ara que no es sapi l'edat, el sexe o
l'ascendència de la víctima o l'arma emprada, és un gran indicatiu de
que s'hagi produït al carrer.

Pensam que aquesta descripció és característica de crims on realment no
hi ha cap víctima concreta, com actes de vandalisme cap a mobiliari
urbà, que es solen produir al carrer.

```{r}
avalua_metriques(crims, df_resultats["description"], target, nomes_noves = FALSE)
```

**Generalització**:

<br>

#### Cerca #9

**Objectiu**: comprovar si es pot determinar que el crim és una violació
(codi 121), a partir de característiques com l'arma emprada, l'hora,
l'edat de la víctima, etc.

```{r, time_it=TRUE}
target = c("Crim", "121")
df_resultats = DiscoverSubgroups(mostra, as.target(target[1], target[2]), new ("SDTaskConfig", attributes=c("Vict.Sexe", "Vict.Edat", "Dif.Oc.Rep", "Arma", "Dia.Setmana", "Hora")), as.df = TRUE)
avalua_metriques(mostra, df_resultats, target, nomes_noves = TRUE)
```

**Conclusions**: els valors que apareixen a més regles són: la força física
com a arma, que la víctima sigui femella, que el cas no estigui resolt
(estat IC) i que s'hagi tardat entre un dia i una setmana a reportar el
crim.

Veim que aquestes dades són prou lògiques si ens aturam a pensar-les.
Tot i així, els percentatges són prou baixos com per treure resultats
concloents. Això és degut a que hi ha molta varietat de crims que
cumpleixen aquesta classe d'antecedents.

```{r}
avalua_metriques(crims, df_resultats["description"], target, nomes_noves = FALSE)
```

**Generalització**:

<br>

## 3. Conclusions finals
